臺灣高雄地方法院刑事判決　　　　　 100年度審易字第3553號
公　訴　人　臺灣高雄地方法院檢察署檢察官
被　　　告　李志銘
上列被告因竊盜案件，經檢察官提起公訴（100 年度偵字第2589
1 號），被告於準備程序中就被訴事實為有罪之陳述，經本院告
知簡式審判程序之旨，並聽取被告與公訴人之意見後，本院裁定
進行簡式審判程序，判決如下：
    主  文
李志銘犯踰越牆垣竊盜罪，處有期徒刑壹年肆月。
    事實及理由
一、犯罪事實：
    李志銘意圖為自己不法所有，基於竊盜之犯意，於民國100
    年5 月30日上午11時5 分許，騎乘車牌號碼130-KEG 號普通
    重型機車，至址設高雄市○鎮區○○路17號前鎮國中，翻越
    圍牆進入該國中，分別於3 年7 班、3 年11班教室，利用無
    人在內上課之際，在如附表所示被害人之書包或課桌抽屜搜
    刮財物，徒手竊取如附表所示金錢共計新臺幣（下同）5,35
    0 元，得手後逃逸離去。嗣經前鎮國中生教組長鄭金源報警
    處理並經調閱監視錄影追查後，乃於同年6  月2 日下午3時
    30分許，在高雄市旗津區○○○路與中洲二路口查獲李志銘
    ，並當場在其身上扣得所竊花用剩餘之款項1,800 元（嗣由
    鄭金源領回），而查悉上情。
二、證據名稱：
    上開犯罪事實，有下列證據可資證明：
  (一)證人鄭金源、莊依婷於警詢之指述。
  (二)內政部警政署刑事警察局鑑定書、贓物認領保管單、警員職
    務報告、員警工作紀錄簿、受理刑事案件報案三聯單、刑事
    案件陳報單各1 份。
  (三)監視器畫面翻拍照片8 張、查獲照片3 張。
  (四)被告李志銘之自白。
三、論罪：
    按刑法321 條第1 項第2 款所謂「毀」係指毀損，稱「越」
    則指踰越或超越，祇要踰越或超越門扇、牆垣之行為使該門
    扇或牆垣喪失防閑作用，即該當於前揭規定之要件。是核被
    告所為，係犯刑法第321 條第1 項第2 款之踰越牆垣竊盜罪
    。次按行為人之犯罪歷程，雖非可在自然意義上評價為一行
    為，然就事件整體過程予以客觀觀察後，苟形式上獨立之行
    為，彼此之間具有全部或一部不可割之一致性或事理上之關
    聯性，且犯罪目的單一，依一般社會通念，認應評價為一行
    為，自應適用想像競合犯之規定論以一罪，方符合刑罰公平
    原則（參考最高法院99年度台上字第4123號判決意旨）。查
    本件被告係在同一天、在同一校園，利用同一次行竊機會，
    竊取不同班級被害人之財物，其行為之時間、空間具有緊密
    關聯性，且犯罪目的單一，依一般社會通念，應可評價為一
    行為；又其以一行為侵害如附表所示不同被害人之財產法益
    ，應依想像競合之規定，從一重即遭竊金額最多之踰越牆垣
    竊盜（陳○賢）罪處斷。至檢察官雖認本件應依接續犯之一
    行為予以評價，惟按刑法上之接續犯，係指以單一行為，經
    數個階段，持續侵害同一法益而言，有最高法院70年台上字
    第2898號判例要旨可參，是縱然本件被告之數個舉動，係在
    同一校園之相近地點，且於密接時間內為之，各行為之獨立
    性極為薄弱，難以強行分開，惟所侵害法益並非同一，自不
    符上述接續犯之概念，檢察官此部分所認，尚有未恰，附此
    敘明。再者，本件被告係81年8 月1 日出生，有其年籍資料
    在卷可查，其行為時尚未滿20歲，並非成年人，是縱行竊之
    對象均為未滿18歲之少年，亦無兒童及少年福利法第70條第
    1 項前段加重規定之適用，併此敘明。
四、科刑：
    爰審酌被告為貪圖小利，恣意翻越圍牆進入上開國中教室內
    行竊，不僅造成被害人財物之損失，且危害校園安全甚大，
    且另有多項竊盜前科（未構成累犯），有其臺灣高等法院被
    告前案紀錄表在卷可參，足見素行非佳，惟考量被告目前尚
    未成年，思慮未至周全，其所竊得之物品價值均非甚鉅，且
    已返還部分金錢予被害人等，被害人等所受損害已經減輕，
    並於犯後坦承犯行，態度尚可，及綜合考量被告之智識程度
    、家庭經濟狀況，及上開犯罪情節等一切情狀，爰量處如主
    文所示之刑，以資懲儆。
據上論斷，應依刑事訴訟法第273  條之1 第1 項、第284 條之1
、第299 條第1 項前段，刑法第321 條第1 項第2 款。
本案經檢察官陳俊宏到庭執行職務。
中    華    民    國   100    年    11    月    25    日
                  刑事第十庭  法  官    蔣志宗 
以上正本證明與原本無異。
如不服本判決應於收受本判決後10日內向本院提出上訴書狀，並
應敘述具體理由，如未敘述上訴理由者，應於上訴期間屆滿後20
日內補提理由書狀於本院（均須按他造當事人之人數附繕本）「
切勿逕送上級法院」。
中    華    民    國   100    年    11    月    25    日
                              書記官    張琇晴



附表：
┌──┬──────┬─────┐
│編號│被害人      │竊得財物  │
│    │（均為少年，│（新臺幣）│
│    │真實姓名、年│          │
│    │籍詳卷）    │          │
├──┼──────┼─────┤
│ 1  │謝○安      │400元     │
├──┼──────┼─────┤
│ 2  │周○予      │500元     │
├──┼──────┼─────┤
│ 3  │蘇○珊      │300元     │
├──┼──────┼─────┤
│ 4  │陳○賢      │1400元    │
├──┼──────┼─────┤
│ 5  │倪○憶      │100元     │
├──┼──────┼─────┤
│ 6  │陳○        │300元     │
├──┼──────┼─────┤
│ 7  │李○庭      │200元     │
├──┼──────┼─────┤
│ 8  │陳○翰      │100元     │
├──┼──────┼─────┤
│ 9  │施○偉      │500元     │
├──┼──────┼─────┤
│ 10 │陳○吟      │200元     │
├──┼──────┼─────┤
│ 11 │王○儒      │100元     │
├──┼──────┼─────┤
│ 12 │王○綺      │50元      │
├──┼──────┼─────┤
│ 13 │劉○萱      │100元     │
├──┼──────┼─────┤
│ 14 │蔡○雯      │800元     │
├──┼──────┼─────┤
│ 15 │黃○智      │300元     │
└──┴──────┴─────┘ 
附錄本判決論罪科刑之法條：
中華民國刑法第321條第1 項
犯竊盜罪而有下列情形之一者，處 6 月以上、5 年以下有期徒
刑，得併科新臺幣 10 萬元以下罰金：
一、侵入住宅或有人居住之建築物、船艦或隱匿其內而犯之者。
二、毀越門扇、牆垣或其他安全設備而犯之者。
三、攜帶兇器而犯之者。
四、結夥三人以上而犯之者。
五、乘火災、水災或其他災害之際而犯之者。
六、在車站、埠頭、航空站或其他供水、陸、空公眾運輸之舟、
    車、航空機內而犯之者。